# 同一控制下合并，利润分配

提问人：swordvan123 时间：2016-09-18 13:03:14
同一控制下合并后期子公司分配前期（包括几年的）股利，母公司因合并形成的资本公积怎么处理？因子公司分配导致母公司长投的公允对价降低很多，母公司的长投该怎么处理？谢谢

回答人：chenyiwei
母公司个别报表层面对收到子公司分配的股利（在取得股权时已经宣告的股利除外）应确认为投资收益，同时根据《企业会计准则解释第 3 号》第一条规定考虑该投资是否已经发生减值。但无论如何，当初同一控制下企业合并形成的资本公积是不会受影响的。
一、采用成本法核算的长期股权投资，投资企业取得被投资单位宣告发放的现金股利或利润，应当如何进行会计处理？ 答：采用成本法核算的长期股权投资，除取得投资时实际支付的价款或对价中包含的已宣告但尚未发放的现金股利或利润外，投资企业应当按照享有被投资单位宣告发放的现金股利或利润确认投资收益，不再划分是否属于投资前和投资后被投资单位实现的净利润。 企业按照上述规定确认自被投资单位应分得的现金股利或利润后，应当考虑长期股权投资是否发生减值。在判断该类长期股权投资是否存在减值迹象时，应当关注长期股权投资的账面价值是否大于享有被投资单位净资产（包括相关商誉）账面价值的份额等类似情况。出现类似情况时，企业应当按照《企业会计准则第 8 号--资产减值》对长期股权投资进行减值测试，可收回金额低于长期股权投资账面价值的，应当计提减值准备。